【裁判字號】    89,易,2384
【裁判日期】    891017
【裁判案由】    毀損
【裁判全文】
臺灣板橋地方法院刑事判決                        八十九年度易字第二三八四號
    公  訴  人  臺灣板橋地方法院檢察署檢察官
    被      告  丁○○
                丙○○
右列被告等因毀損案件，經檢察官提起公訴（八十九年度偵字第八六七六號），本院
判決如左：
    主  文
丁○○、丙○○共同損壞他人之玻璃門，足以生損害於他人，各處拘役肆拾日，如易
科罰金，均以佰元折算壹日。均緩刑貳年。
扣案之木棒貳支、鐵棒及鋁棒各壹支均沒收。
    事  實
一、丁○○、丙○○與姓名年籍不詳之三名成年男子於民國八十九年四月二十七日，
    前往臺北縣三重市○○街五三巷二０六號弘昌股份有限公司（下簡稱弘昌公司）
    尋訪該公司之老闆未遇，其二人竟與其餘姓名年籍不詳之三名成年男子共同基於
    毀損之犯意聯絡，於同日十六時三十分許，由丁○○持木棒乙支、丙○○持鐵棒
    乙支，其餘之人則分持木棒、鋁棒各乙支，共同打破上址之玻璃門而損壞之，足
    以生損害於弘昌公司及該公司廠長乙○○。丁○○、丙○○與其餘三人旋即分頭
    逃逸，嗣經巡邏員警當場查獲丁○○、丙○○，並扣得木棒二支、鐵棒及鋁棒各
    乙支。
二、案經被害人弘昌公司廠長乙○○訴由臺北縣警察局三重分局報告臺灣板橋地方法
    院檢察署檢察官偵查起訴。
    理  由
一、訊據被告丁○○、丙○○固坦承於右揭時地砸毀弘昌公司之玻璃門等情不諱，惟
    均否認共五人前往弘昌公司砸毀該公司之玻璃門，並辯稱：僅伊二人砸毀弘昌公
    司玻璃門，因伊二人與該公司之員工發生爭吵，並遭該公司員工以三字經辱罵，
    伊二人遂持木棒、鐵棒、鋁棒砸毀弘昌公司大門云云。然查：右揭犯罪事實，業
    據告訴人乙○○於警訊及本院訊問時指述：八十九年四月二十七日十六時三十分
    許，被告丁○○拿木棒，被告丙○○拿鐵棒，另三人在門外，其中有人拿木棒、
    有人拿鋁棒，被告二人進入公司說要找老闆，伊說老闆下南部不在，被告二人就
    走出去砸玻璃門，砸完後就跑了，剛好有警察巡邏就抓到被告二人，公司玻璃被
    砸可能是因為弘昌公司老闆以前經營之貿易公司與被告等人有糾紛，被告等人才
    去砸玻璃等語綦詳（分詳偵查卷第七頁、本院八十九年八月九日訊問筆錄），核
    與證人即弘昌公司會計甲○○於本院審理時證述：八十九年四月二十七日，有五
    個人拿棒球棍四、五支，問伊說老闆在不在，伊說老闆不在，他們就敲玻璃，幾
    個人敲伊不清楚，但被告二人應該有敲，後來巡邏員警抓到被告二人，其他的人
    都跑掉了，伊不知被告等人為何要砸公司大門，因被告等人僅說要找公司老闆，
    伊確定是五個人情節相符（詳本院八十九年十月三日審判筆錄），復參以被告丁○○於警訊中供述：伊係拿棒球棒一支敲破大門的玻璃等語；被告丙○○於警訊
    中供承：伊係持一支鐵棒、而丁○○係持一支木棒砸毀該大門等語以觀（分詳偵
    查卷第四頁、第六頁反面），堪認被告丁○○係持木棒乙支、丙○○係持鐵棒乙
    支砸毀弘昌公司之玻璃門無訛，從而除上揭之木棒及鐵棒各乙支外，其餘亦遭扣
    案之木棒及鋁棒各乙支應係其餘姓名年籍之三名成年男子所分持用以砸毀弘昌公
    司之玻璃門彰彰甚明。至被告二人固於本院訊問時供承：係丁○○拿二支木棒，
    丙○○拿鋁棒、鐵棒各一支砸毀弘昌公司之大門云云（詳本院八十九年八月九日
    訊問筆錄），然此與其二人於警訊中之供述不符，復與告訴人乙○○指述之情節
    有所歧異，其二人此部分之供述顯係迴護其他共犯而為之供述，自不足採信。此
    外另有遭被告二人毀損之玻璃門照片四幀附卷可稽，復有木棒二支、鐵棒、鋁棒
    各乙支扣案可考，本件事證已臻明確，被告二人犯行堪予認定。
二、核被告丁○○、丙○○分持木棒、鐵棒損壞玻璃門之行為，係犯刑法第三百五十
    四條之毀損罪。被告二人與姓名年籍不詳之三名成年男子就上開犯行，有犯意之
    聯絡，行為之分擔，均為共同正犯。爰審酌被告二人犯後態度尚稱良好，素行良
    好，有臺灣高等法院被告全國前案紀錄表二紙附卷可稽，然僅因弘昌公司老闆不
    在，即損壞該公司之玻璃門，迄未與弘昌公司或乙○○達成和解併其他犯罪之目
    的、手段、智識程度、所生危害等一切情狀，分別量處如主文所示之刑，並均諭
    知易科罰金之折算標準。再者被告二人均前未曾受有期徒刑以上刑之宣告，有上
    開臺灣高等法院檢察署刑案紀錄簡覆表二紙在卷可參，因一時失慮，致罹刑典，
    經此偵審之教訓，當能知所警惕信無再犯之虞，本院認前所宣告之刑以暫不執行
    為適當，均併予宣告緩刑二年，以勵自新。末扣案之木棒二支、鐵棒及鋁棒各乙
    支係被告等人所有，且係供本件犯罪所用之物乙節，業據被告二人供承在卷（詳
    本院八十九年十月三日審判筆錄），本院自應併為沒收之諭知，附此敘明。
據上論斷，應依刑事訴訟法第二百九十九條第一項前段，刑法第三百五十四條、第二
十八條、第七十四條第一款、第三十八條第一項第二款，罰金罰鍰提高標準條例第一
條前段、第二條，判決如主文。
本案經檢察官黃重鋼到庭執行職務。
中    華    民    國      八十九      年      十      月        十七    日
                                      臺灣板橋地方法院刑事第四庭
                                          法  官  游  秀  雯
右正本證明與原本無異。
如不服本判決，應於判決送達後十日內，向本院提出上訴狀。
                                          書記官  吳  尚  文
中    華    民    國      八十九      年      十      月       二十一   日
附錄本案論罪科刑法條
刑法第三百五十四條
毀棄、損壞前二條以外之他人之物或致令不堪用，足以生損害於公眾或他人者，處二
年以下有期徒刑、拘役或五百元以下罰金。


司法院資訊處製作；財團法人民間司法改革基金會備份。
